# 求助陈版主：合同负债与开票金额的问题

提问人：一朵夕阳花 时间：2020-09-29 22:41:49
陈老师您好： 1 、请问我以下处理对吗？非常感谢陈老师。
一个设备买卖合同，合同总金额 339 （不含税金额 300 ，税额 39 ），目前收到客户的预收款 113 ，开给客户的发票226 （税 26 ）
①按新入会计准则
收到预收款时：
借：合同资产 226
借：银行存款 113
贷：合同负债 300
贷：应交税费-销项税 26
贷：应交税费-待转销项税 13
报表列式的时候，“应交税费-待转销项税13”列式为其他流动负债，“合同负债”金额列式为 74②确认收入，并开具剩余的发票
借：合同负债 300
借：应交税费-待转销项税 13
贷：主营业务收入 300
贷：应交税费-销项税 13
2 、还想问两个问题
①收到客户部分预收款的时候，要按合同金额确认合同负债吗？要按合同的税额确认销项税吗（如果没有开票的就放“待转销项税”）？
②如果先开票未收款的情况：借：应收账款 贷：应交税费-销项税吗？
非常感谢陈老师

回答人：chenyiwei
1 、目前实务做法还是仅就已收到的金额中的不含税金额确认合同负债，账务处理中一般不会将已开票但尚未收到的预收款确认为合同资产。所以开票并收到部分预收款时的分录为：借：银行存款 113 ，贷：应交税费——应交增值税（销项税额） 26 ，贷：合同负债 87 。
2 、确认收入并开具剩余金额发票时：借：合同负债 87 ，借：应收账款 226 ，贷：主营业务收入 300 ，贷：应交税费——应交增值税（销项税额） 13 。
3 、如果先开票未收款的情况：借：应收账款 贷：应交税费-销项税。

提问人：一朵夕阳花 时间：2020-09-30 13:23:45
谢谢陈老师，还想请问一个问题。
如果已收到预收款 113 ，但是没有开票的话，是需要按 100 列式合同负债， 13 列式为“应交税费-待转销项税”吗？
然后根据纳税义务时间将“应交税费-待转销项税”重分类到“其他流动/非流动负债”对吧？
谢谢陈老师

回答人：chenyiwei
是。